臺灣臺中地方法院刑事判決　　　　　　　 94年度易字第589號
　　公　訴　人　臺灣臺中地方法院檢察署檢察官
　　被　　　告　丙○○
　　　　　　　　己○○
上列被告等因竊盜等案件，經檢察官提起公訴（九十四年度偵字
第二一七九、二九五九號），本院判決如下：
    主    文
丙○○共同連續攜帶兇器竊盜，處有期徒刑壹年貳月。扣案之大
型強力剪刀壹支、萬能鉗子壹支、鐵鎚壹支、螺絲起子貳支、強
力板手壹支、電線拾貳條、手鍊絞機壹組、手提袋壹個、大型
強力剪刀壹支、小型強力剪刀壹支、萬能鉗子壹支、尖嘴鉗壹支
、自製刀子壹支、螺絲板手貳支、螺絲起子壹支、鋸子壹支、手
鍊絞機壹組、手提袋壹個，均沒收。
己○○共同連續攜帶兇器竊盜，處有期徒刑壹年，扣案之大型強
力剪刀壹支、小型強力剪刀壹支、萬能鉗子壹支、尖嘴鉗壹支、
自製刀子壹支、螺絲板手貳支、螺絲起子壹支、鋸子壹支、手鍊
絞機壹組、手提袋壹個、大型強力剪刀壹支、萬能鉗子壹支、鐵
鎚壹支、螺絲起子貳支、強力板手壹支、電線拾貳條、手鍊絞
機壹組、手提袋壹個，均沒收；又未指定犯人，而向該管公務員
誣告犯罪，處有期徒刑肆月。應執行有期徒刑壹年貳月，扣案之
大型強力剪刀壹支、小型強力剪刀壹支、萬能鉗子壹支、尖嘴鉗
壹支、自製刀子壹支、螺絲板手貳支、螺絲起子壹支、鋸子壹支
、手鍊絞機壹組、手提袋壹個、大型強力剪刀壹支、萬能鉗子壹
支、鐵鎚壹支、螺絲起子貳支、強力板手壹支、電線拾貳條、
手鍊絞機壹組、手提袋壹個，均沒收。
    犯罪事實
一、丙○○、己○○分別基於行竊他人財物之概括犯意，意圖為
    自己不法之所有，於下列時地，單獨或共同行竊甲○○○○
    業有限公司及戊○○○○路中區工程處大甲工務段所有之電
    纜線，實際行竊數量不詳，得手後，即於不詳時間，將行竊
    所得之電纜線塑膠外皮剝去，再以每公斤新臺幣（下同）五
    十元或八十元不等之價格，各自持往臺中縣龍井鄉○○路○
    段二二六號，售予不知情之鐵漢廢五金回收業者周秀英或舊
    貨收購業者，每次可以取得現金七、八百元至一千元不等之
    利益。丙○○、己○○各該行竊行為，詳如下述：
    (一)丙○○基於行竊他人財物之概括犯意，意圖為自己不法之
      所有，自九十三年八月間起至九十四年一月間止，單獨騎
      乘腳踏車攜帶其所有客觀上足以對人之生命、身體、安全
      構成威脅，具有危險性，供堪為兇器使用之大型強力剪刀
      一支、萬能鉗子一支、鐵鎚一支、螺絲起子一支、強力板
      手一支、手鍊絞機一組等物，分別前往北二高清水交流道
      、龍井交流道、沙鹿交流道，先後五、六次行竊國道三號
      高速公路中區工程處大甲工務段所有之電纜線得手，實際
      竊得數量不詳。
    (二)己○○基於行竊他人財物之概括犯意，意圖為自己不法之
      所有，分別於九十三年九月十五日、九十三年十一月十五
      日、九十三年十二月十日、九十三年十二月十八日、九十
      三年十二月二十四日、九十三年十二月二十九日、九十四
      年一月十日、九十四年一月二十日，單獨騎乘其所有車牌
      號碼Ｆ九二—六一０號重型機車，前往國道三號高速公路
      和美交流道，先後八次徒手行竊甲○○○○業有限公司及
      開立工程股份有限公司所有之電纜線得手，實際竊得數量
      不詳。
    (三)丙○○與己○○另基於共同行竊他人財物之概括犯意，意
      圖為自己不法之所有，於九十三年九月二十八日、九十三
      年十月二十日、九十四年一月二十二日，分別由丙○○騎
      腳踏車攜帶其所有客觀上足以對人之生命、身體、安全構
      成威脅，具有危險性，供堪為兇器使用之大型強力剪刀一
      支、萬能鉗子一支、鐵鎚一支、螺絲起子一支、強力板手
      一支、手鍊絞機一組等物，由己○○騎乘其所有之前開機
      車攜帶其所有客觀上足以對人之生命、身體、安全構成威
      脅，具有危險性，供堪為兇器使用之大型強力剪刀一支、
      小型強力剪刀一支、萬能鉗子一支、尖嘴鉗一支、自製刀
      子一支、螺絲板手二支、螺絲起子一支、鋸子一支、手鍊
      絞機一組等物，共同前往國道三號高速公路和美交流道，
      行竊甲○○○○業有限公司所有之電纜線得手，實際竊得
      數量不詳。
    嗣於九十四年一月二十二日凌晨一時四十五分許，在國道三
    號高速公路北向龍井交流道入口匝道處，丙○○與己○○行
    竊路燈電纜線得手後，未及離去之際，丙○○即為巡邏員警
    當場查獲，而己○○則趁隙棄車逃逸。員警並自丙○○所騎
    乘之腳踏車置物籃內，扣得丙○○所有供行竊使用之手提袋
    一個（內有大型強力剪刀一支、萬能鉗子一支、鐵鎚一支、
    螺絲起子二支、強力板手一支、手鍊絞機一組、電線三十二
    條等物），及自己○○所騎乘之前開機車上，扣得己○○所
    有供行竊使用之手提袋一個（內有大型強力剪刀一支、小型
    強力剪刀一支、萬能鉗子一支、尖嘴鉗一支、自製刀子一支
    、螺絲板手二支、螺絲起子一支、鋸子一支、手鍊絞機一組
    等物）。
二、己○○明知其所有前開車牌號碼Ｆ九二—六一０號重型機車
    遭警查扣，並未遺失，竟基於未指定犯人誣告之犯意，於九
    十四年一月二十二日七時五十分許，前往臺中縣警察局清水
    分局安寧派出所申報遺失，同時填具臺中縣臺中縣警察局車
    輛協尋電腦輸入單，而向該管承辦員警誣告未指定之人涉犯
    竊盜罪嫌。嗣於九十四年一月二十四日二十時，己○○因前
    開竊盜案件為警查獲，因而循線獲悉上情，並將前開重型機
    車交由己○○領回。
三、案經國道公路警察局第七警察大隊移送臺灣臺中地方法院檢
    察署檢察官偵查起訴。
    理    由
一、訊據被告丙○○、己○○，對於上揭時地連續行竊被害人戊○○○○路中區工程處大甲工務段、甲○○○○業有限公司
    所有之電纜線得手及被告己○○明知其所騎乘之重型機車遭
    警查扣，竟向臺中縣警察局清水分局安寧派出所謊報遺失等
    情，業均於本院中坦認屬實，核與被害人戊○○○○路中區
    工程處大甲工務段委任代理人辛○○、甲○○○○業有限公
    司委任代理人王怡雅、開立工程股份有限公司委任代理人庚○○於本院中之指述情節及證人乙○○、周秀英於警詢中之
    證述內容（參照九十四年度偵字第二九五九號偵查卷第三十
    至三一頁、第三二至三三頁）、證人丁○○、壬○○於本院
    審理中之證述內容（參照本院審理卷第一二二至一二四頁、
    第一二五至一二七頁）均屬相符，並有被告己○○報案時所
    製作之詢問筆錄一份（參照本院卷第三二至三三頁）、臺中
    縣警察局警刑車字第0448987-號車輛協尋電腦輸入單一份（
    參照本院卷第三一頁）、被告己○○報案時所檢附之國民身
    分證影本及行車執照影本各一份（參照本院卷第三四頁）、
    贓物認領保管單一份（參照九十四年度偵字第二一七九號偵
    查卷第九頁）、查獲現場照片十三張（參照九十四年度偵字
    第二一七九號偵查卷第二十至二五頁）、被告己○○所騎乘
    機車之車籍作業系統—查詢認可資料一份（參照九十四年度
    偵字第二一七九號偵查卷第二六頁）、車輛竊盜、車牌失竊
    資料個別查詢報表—查詢車輛認可資料一份（參照九十四年
    度偵字第二九五九號偵查卷第五一頁）、被告己○○領回機
    車之贓物認領保管單一份（參照九十四年度偵字第二九五九
    號偵查卷第五二頁）等在卷可稽，復有扣案之大型強力剪刀
    一支、萬能鉗子一支、鐵鎚一支、螺絲起子二支、強力板手
    一支、電線三十二條、手鍊絞機一組、手提袋一個、大型強
    力剪刀一支、小型強力剪刀一支、萬能鉗子一支、尖嘴鉗一
    支、自製刀子一支、螺絲板手二支、螺絲起子一支、鋸子一
    支、手鍊絞機一組、手提袋一個等物（參照九十四年度偵字
    第二一七九號偵查卷第五五、五六頁）為證，被告丙○○、
    己○○自白供述與現有事證相符，應堪置信。本件事證已臻
    明確，被告丙○○、己○○犯行，均堪認定。
二、查：被告丙○○所有經扣案之大型強力剪刀一支、萬能鉗子
    一支、鐵鎚一支、螺絲起子一支、強力板手一支、手鍊絞機
    一組等物，及被告己○○所有經扣案之大型強力剪刀一支、
    小型強力剪刀一支、萬能鉗子一支、尖嘴鉗一支、自製刀子
    一支、螺絲板手二支、螺絲起子一支、鋸子一支、手鍊絞機
    一組等物，均屬質地堅硬之銳器，此有卷附照片為憑（參照
    九十四年度偵字第二九五九號偵查卷第三八、三九頁），客
    觀上足以對人之生命、身體、安全構成威脅，具有危險性，
    應屬兇器無訛。(一)核被告己○○所為，係犯刑法第三百二十
    條第一項之普通竊盜罪、第三百二十一條第一項第三款之攜
    帶兇器竊盜罪、第一百七十一條第一項之未指定犯人誣告罪
    。被告己○○與被告丙○○二人就三次攜帶兇器竊盜之犯行
    間，有共同之犯意聯絡及行為分擔，為共同正犯。被告己○○先後八次普通竊盜犯行及三次攜帶兇器竊盜犯行間，其時
    間緊接，手段同一，所觸犯犯罪構成要件相同之罪名，顯係
    基於概括犯意而為之，為連續犯之裁判上一罪關係，應依刑
    法第五十六條之規定，從一重之攜帶兇器竊盜罪論處，並加
    重其刑。被告己○○所犯前開連續攜帶兇器竊盜罪與未指定
    犯人誣告罪二者間，其犯意各別，行為互殊，法益亦異，應
    予分論併罰。(二)核被告丙○○所為，係犯刑法第三百二十一
    條第一項第三款之攜帶兇器竊盜罪。被告丙○○先後八、九
    次攜帶兇器竊盜犯行間，其時間緊接，手段同一，所觸犯犯
    罪構成要件相同之罪名，顯係基於概括犯意而為之，為連續
    犯之裁判上一罪關係，應依刑法第五十六條之規定，從一重
    之攜帶兇器竊盜罪論處，並加重其刑。(三)爰審酌被告丙○○
    、己○○因經濟狀況窘迫，竟鋌而走險，前往國道三號高速
    公路交流道旁，多次行竊路燈等設備之電纜線，以變賣獲取
    不法利益，被告丙○○、己○○變賣電纜線取得之利益數額
    ，雖非鉅資，然高速公路維修單位事後之修復費用卻高過於
    其取得之利益，無形中造成國家財產之無端耗損，而照明設
    備之損害，可能影響汽車駕駛人在高速公路上之行車安全，
    致生公共危險，另被告己○○明知機車遭警查扣，卻謊報失
    竊，藐視法律，浪費司法資源，造成國家公權力無謂之發動
    ，惟因被告丙○○、己○○犯罪後業經坦承犯行，犯後態度
    尚稱良好等一切情狀，分別量處如主文所示之刑，被告己○○部分並合併定其應執行刑，以示懲儆。
三、至於公訴意旨另以：(一)被告己○○、丙○○基於共同行竊他
    人財物之概括犯意，於附表編號一、二、三、四、七、九所
    示之時間、地點，共同行竊被害人戊○○○○路中區工程處
    大甲工務段所有之如附表編號一、二、三、四、七、九所示
    數量之電纜線得手；(二)被告丙○○另基於行竊他人他人財物
    之概括犯意，與被告己○○基於共同之犯意聯絡，於附表編
    號五、十、十一、十二、十三、十四、十五、十六所示之時
    間、地點，與被告己○○共同行竊被害人甲○○○○業有限
    公司、開立工程股份有限公司所有如附表編號五、十、十一
    、十二、十三、十四、十五、十六所示數量之電纜線得手等
    情，因認被告丙○○、己○○就(一)部分，及被告丙○○就(二)
    部分亦涉犯刑法第三百二十一條第一項之攜帶兇器竊盜罪嫌
    云云。按犯罪事實應依證據認定之，無證據不得認定犯罪事
    實；又不能證明被告犯罪者，應諭知無罪之判決，刑事訴訟
    法第一百五十四條第二項、第三百零一條第一項前段分別定
    有明文。而刑事訴訟法上所謂認定犯罪事實之證據，係指足
    以認定被告確有犯罪行為之積極證據而言，該項證據自須適
    合於被告犯罪事實之認定，始得採為斷罪資料，最高法院二
    十九年上字第三一０五號著有判例。公訴人認被告丙○○、
    己○○涉有前開攜帶兇器竊盜之罪嫌，無非係以被告丙○○
    、己○○於警詢中之供述，資為論據。訊據被告丙○○堅詞
    否認有何上開如附表編號一至五、七、九至十六所示之竊盜
    犯行，辯稱：伊自九十三年八月份起，僅行竊八、九次而已
    ，但實際行竊時間，已經不記得，行竊地點僅有清水、沙鹿
    、龍井交流道，數量也沒有那麼多，其中與被告己○○共同
    行竊僅有如附表編號六、八、十七，其餘均係各自行竊等語
    ；訊據被告己○○亦堅詞否認有何上開如附表編號一至四、
    七、九所示之竊盜犯行，辯稱：伊僅行竊十一次而已，其中
    三次係與被告丙○○共同行竊，其餘都是單獨前往，且行竊
    數量沒有那麼多等語。經查：
    （一）對於被告丙○○、己○○於附表編號一至十七所示之
          時間、地點，共同攜帶兇器行竊如附表所示數量之電
          纜線之情，僅有被告丙○○、己○○於警詢中之自白
          供述，且被告丙○○、己○○對於實際行竊之時間、
          地點、次數及行竊數量之供述內容，均不相符，被告
          丙○○、己○○於本院中更翻易前詞，否認部分犯行
          ，則被告丙○○、己○○前開警詢筆錄之內容，在無
          其他補強事證之情況下，自難資為認定前開犯罪事實
          之證據使用。
    （二）又對於被害人戊○○○○路局中區工程處大甲工務段
          、甲○○○○業有限公司、開立工程股份有限公司雖
          有提出各該地點歷次實際遭竊之電纜數量，然被告林
          永然、己○○並未於各該時間地點遭查獲，則各該地
          點歷次所損失之電纜線，是否悉數為被告丙○○、陳
          貴松所竊，又是否有其他竊賊前往行竊，均有待查證
          ；依據卷內現有事證，本院既無從確認前開事項，自
          難據以被害人戊○○○○路局中區工程處大甲工務段
          、甲○○○○業有限公司、開立工程股份有限公司單
          方面所陳報之歷次失竊數量而認定係屬被告丙○○、
          己○○實際所竊取之電纜線數量。
    （三）從而，本院除前開論罪科刑部分外，對於被告丙○○
          、己○○被訴如附表編號一、二、三、四、七、九所
          示之竊盜犯行及被告丙○○被訴如附表編號五、十、
          十一、十二、十三、十四十五、十六所示之竊盜犯行
          等部分，僅有被告丙○○、己○○於警詢中之不明確
          供述，而被害人戊○○○○路局中區工程處大甲工務
          段、甲○○○○業有限公司、開立工程股份有限公司
          之指述內容，亦足以認定有遭竊之事實，至於遭竊之
          事實與被告丙○○、己○○有無行竊之行為間並無必
          然之關連性，在無其他直接或間接證據堪供推論之前
          提下，自難據以認定被告丙○○、己○○另涉有前開
          竊盜犯行。是以，被告丙○○、己○○被訴前開竊盜
          犯行，犯罪事證不足，揆諸前揭說明，本院原應就此
          為無罪之諭知，惟因公訴人認該部分之竊盜犯行與前
          開論罪科刑之竊盜犯行間，有連續犯之裁判上一罪關
          係，爰不另為無罪之諭知，併此敘明。
四、扣案之大型強力剪刀一支、萬能鉗子一支、鐵鎚一支、螺絲
    起子二支、強力板手一支、電線三十二條、手鍊絞機一組、
    手提袋一個，係屬被告丙○○所有之物；扣案之扣案之大型
    強力剪刀一支、小型強力剪刀一支、萬能鉗子一支、尖嘴鉗
    一支、自製刀子一支、螺絲板手二支、螺絲起子一支、鋸子
    一支、手鍊絞機一組、手提袋一個，係屬被告己○○所有；
    均供共同行竊所用之物，業據被告丙○○、己○○供述屬實
    ，爰依刑法第三十八條第一項第二款之規定，併予諭知沒收
    。至於另有扣案之大型強力剪刀一支、小型強力剪刀一支、
    萬能鉗子二支、鉗子一支等物（九十四年度保管字第七四二
    號），亦屬被告己○○所有，然被告己○○供稱僅係平日工
    作使用之工具，非供竊盜使用之物，該扣案物品既非於案發
    現場所查獲，亦無任何事證足以認定係屬被告己○○行竊所
    用之物，本院自無從諭知沒收，附此敘明。
據上論斷，應依刑事訴訟法第二百九十九條第一項前段，刑法第
二十八條、第五十六條、第一百七十一條第一項、第三百二十一
條第一項第三款、第五十一條第五款，罰金罰鍰提高標準條例第
一條前段，判決如主文。
中　　華　　民　　國　　94　　年　　8 　　月　　24　　日
                  刑事第五庭    審判長法  官  賴恭利
                                      法  官  劉麗瑛
                                      法  官  巫淑芳
上開正本證明與原本無異。
如不服本判決，應於送達後十日內向本院提出上訴狀（須附繕
本），上訴於臺灣高等法院臺中分院。
                                      書記官  王麗麗
中　　華　　民　　國　　94　　年　　8 　　月　　24　　日
附錄論罪科刑法條：
中華民國刑法第171條：
未指定犯人，而向該管公務員誣告犯罪者，處一年以下有期徒刑
、拘役或三百元以下罰金。
未指定犯人，而偽造、變造犯罪證據，或使用偽造、變造之犯罪
證據，致開始刑事訴訟程序者，亦同。
中華民國刑法第321條：
犯竊盜罪而有左列情形之一者，處六月以上、五年以下有期徒刑
：
一、於夜間侵入住宅或有人居住之建築物、船艦或隱匿其內而犯
    之者。
二、毀越門扇、牆垣或其他安全設備而犯之者。
三、攜帶兇器而犯之者。
四、結夥三人以上而犯之者。
五、乘火災、水災或其他災害之際而犯之者。
六、在車站或埠頭而犯之者。
前項之未遂犯罰之。
